【裁判字號】    89,易,7
【裁判日期】    890315
【裁判案由】    違反家庭暴力防治法
【裁判全文】
臺灣嘉義地方法院刑事判決                              八十九年度易字第七號
    公  訴  人  臺灣嘉義地方法院檢察署檢察官
    被      告  甲○○
右列被告因違反家庭暴力防治法案件，經檢察官提起公訴（八十八年度偵字第七五七
五號），本院判決如左：
    主  文
甲○○連續違反法院依家庭暴力防治法第十五條所為禁止間接騷擾行為及遠離住居所
之裁定，累犯，處拘役伍拾玖日，如易科罰金以佰元折算壹日。
    事  實
一、甲○○於民國八十七年間，因違反麻醉藥品管理條例案件，經法院判處有期徒刑
    六月，並諭知得易科罰金之折算標準確定，於八十七年九月二十三日易科罰金執
    行完畢。
二、甲○○係乙○○○之配偶，二人間具有家庭暴力防治法第三條第一款所定之家庭
    成員關係。緣甲○○曾於八十八年八月二十七日，經本院依家庭暴力防治法第十
    三條規定，以八十八年度家護字第二二號民事通常保護令裁定令其不得直接或間
    接對於李賴家珍為騷擾、通話之連絡行為，且至少應遠離李賴家珍住居所即嘉義
    市○○里○○街一九○號一百公尺。詎甲○○竟基於概括之犯意，先後於民國八
    十八年九月十三日晚上、同年十月一日上午八時許，或以電話或親自至李賴家珍
    位於上址住處內，向李賴家珍之父丙○○稱：如欲離婚須支付新台幣三百萬元；
    欲將小孩帶走等語而間接騷擾李賴家珍，違反本院所為前開裁定。
三、案經嘉義縣警察局水上分局報請臺灣嘉義地方法院檢察署檢察官偵查起訴。
    理  由
一、訊據被告甲○○矢口否認有何右開違反保護令之犯行，辯稱：其未以電話騷擾被
    害人李賴家珍，亦未至被害人住處，自其申請保護令後已將近一年未見過被害人
    及丙○○父女云云。惟查右開犯罪事實，業據被害人李賴家珍於警訊時、偵查中
    及本院調查時指述甚詳，核與證人即被害人之父丙○○於警訊時、偵查中及本院
    調查時證述之情節相符，並有民事通常保護令一份在卷可稽，則被告所辯，顯係
    事後卸責之詞，不足採信，本件事證明確，被告犯行洵堪認定。
二、核被告所為，係犯家庭暴力防治法第五十條第二款、第四款之違反保護令罪。其
    先後二次犯行，時間緊接，犯罪構成要件相同，顯係基於概括犯意為之，為連續
    犯，應依刑法第五十六條規定，以一罪論，並加重其刑。查被告於八十七年間，
    因違反麻醉藥品管理條例案件，經本院判處有期徒刑六月，並諭知得易科罰金之
    折算標準確定，於八十七年九月二十三日易科罰金執行完畢，有台灣嘉義地方法
    院檢察署刑案資料查註紀錄表及台灣高等法院被告全國前案記錄表在卷足憑，其
    於受有期徒刑之執行完畢後，五年以內再犯本件有期徒刑以上之罪，屬累犯，應
    依刑法第四十七條規定加重其刑，並遞加之。爰審酌被告之素行、智識程度及犯
    罪之動機、目的、手段、所生危害與其犯後未坦承犯行，猶不知悔誤之態度等一
    切情狀，量處如主文所示之刑，並諭知易科罰金之折算標準，以示懲儆。
三、復查公訴人認被告另以電話向被害人稱：如欲離婚須支付新台幣三百萬元，欲將
    小孩帶走等語而直接騷擾被害人云云；惟被害人於本院調查時證稱：「向我爸爸
    說。也有在申請保護令之前向我說過。八十八年九月十三日晚上及八十八年十月
    一日上午八時，均是向我爸爸（指丙○○）講的。」（見本院八十九年一月十四
    日訊問筆錄），是被告並無公訴人所指直接騷擾被害人而違反前揭保護令裁定之
    行為，而係前揭間接騷擾行為堪以認定，公訴人就此部分似有誤會，併此敘明。
四、據上論斷，應依刑事訴訟法第二百九十九條第一項前段，家庭暴力防治法第五十
    條第二款、第四款，刑法第十一條前段、第五十六條、第四十七條、第四十一條
    ，罰金罰鍰提高標準條例第二條，判決如主文。
本案經檢察官廖家陽到庭執行職務。
中      華      民      國    八十九    年      三      月     十五     日
                                臺灣嘉義地方法院刑事第一庭
                                    法  官    陳    卿    和
右正本證明與原本無異。
如不服本判決，應於判決送達後十日內向本院提出上訴狀( 應附繕本 )。
中      華      民      國    八十九    年      三      月     十五     日
                                    書記官    何    杉    禧
附錄：
家庭暴力防治法第五十條：
違反法院依第十三條、第十五條所為之下列裁定者，為本法所稱之違反保護令罪，處
三年以下有期徒刑、拘役或科或併科新台幣十萬元以下罰金︰
一  禁止實施家庭暴力行為。
二  禁止直接或間接騷擾、接觸、通話或其他連絡行為。
三  命遷出住居所。
四  遠離住居所、工作場所、學校或其他特定場所。
五  命完成加害人處遇計畫：戒癮治療、精神治療、心理輔導或其他治療、輔導。


司法院資訊處製作；財團法人民間司法改革基金會備份。
